臺灣高雄地方法院刑事判決　　　　　　　95年度訴字第4296號
公　訴　人　臺灣高雄地方法院檢察署檢察官
被　　　告　乙○○
　　　　　　　　　　號
上列被告因毒品危害防制條例案件，經檢察官提起公訴（95年度
毒偵字第8281號），本院判決如下：
    主  文
乙○○施用第一級毒品，累犯，處有期徒刑壹年，扣案摻有海洛
因之菸草壹包（淨重零點參玖公克，空包裝重零點參伍公克），
沒收銷燬之，糖粉肆包，沒收。又施用第二級毒品，累犯，處有
期徒刑肆月，扣案之玻璃吸食器參支，均沒收。應執行有期徒刑
壹年貳月，扣案摻有海洛因之菸草壹包（淨重零點參玖公克，空
包裝重零點參伍公克），沒收銷燬之，糖粉肆包、玻璃吸食器參
支，均沒收。
    事  實
一、乙○○前於民國89年間因施用毒品案件，經本院以89年度毒
    聲字第3731號裁定送觀察勒戒後，認無繼續施用毒品之傾向
    ，由台灣高雄地方法院檢察署檢察官於89年5 月23日以89年
    度毒偵字第3004號為不起訴處分確定；復因施用第一、二級
    毒品案件，經本院以89年度毒聲字第8883號裁定送觀察勒戒
    後，認有繼續施用毒品傾向，經同署檢察官起訴並聲請強制
    戒治，由本院以89年度毒聲字第9582號裁定令入戒治處所施
    以強制戒治，嗣經停止戒治，所餘期間付保護管束，於90年
    12月6 日期滿未經撤銷強制戒治，其所犯施用毒品罪部分，
    則經本院分別以90年度易字第114 號判處有期徒刑3 月確定
    ，及以91年度訴字第59號判處有期徒刑6 月，嗣經撤回上訴
    確定，上開二罪經定其應執行刑為有期徒刑8 月確定，於92
    年2 月25日徒刑執行完畢；又因施用毒品案件，經同署檢察
    官起訴並聲請強制戒治，經本院以91年度毒聲字第580 號裁
    定令入戒治處所施以強制戒治，嗣經停止戒治，所餘期間付
    保護管束，於92年4 月12日期滿未經撤銷而強制戒治執行完
    畢，其所犯施用毒品罪部分，經本院以91年度易字第2589號
    判處有期徒刑10月確定；再因施用毒品案件，經同署檢察官
    起訴並聲請強制戒治，經本院以92年度毒聲字第4156號裁定
    送強制戒治，嗣經停止戒治所餘期間付保護管束，後因法律
    修正而未繼續執行，所犯施用毒品罪部分，則經本院以93年
    度訴字第882 號判處有期徒刑1 年確定，上開2 案接續執行
    ，於94年8 月19日假釋出監，於同年9 月20日縮刑期滿未經
    撤銷假釋而視為已執行完畢論。猶不知戒絕毒癮，明知海洛
    因及甲基安非他命分別係毒品危害防制條例第2 條第2 項第
    1 款及第2 款所分別明定之第一級毒品及第二級毒品，不得
    持有、施用，竟於前述92年4 月12日強制戒治執行完畢釋放
    後5 年內，再犯上開施用毒品罪，並分別經判刑確定後，仍
    不知警惕，復基於施用第一級毒品海洛因之犯意，於95年9
    月22日上午9 時許，在高雄市○○區○○里○○路307 巷2
    之1 號住處，以將第一級毒品海洛因摻入香菸內吸食之方式
    ，施用第一級毒品海洛因1 次；另基於施用第二級毒品甲基
    安非他命之犯意，於95年9 月22日上午7 時許，在上開住所
    ，以將第二級毒品甲基安非他命放置於玻璃吸食器內點火燒
    烤吸食煙氣之方式，施用第二級毒品甲基安非他命1 次。嗣
    於95年9 月22日12時30分許，為警持本院所核發之95年度聲
    搜字第6636號搜索票搜索上開住處，自該處扣得摻有海洛因
    粉末之菸草1 包（淨重0.39公克，空包裝重0.35公克）、預
    備供吸食安非他命使用之玻璃吸食器3 支、糖粉4 包、LG銀
    色手機1 支、0000000000號SIM 卡1 枚、空夾鏈袋1 袋、未
    含海洛因成分之白粉1 包（淨重0.77公克，空包裝重0.29公
    克）、電子磅秤1 個，並採集乙○○尿液送驗，結果呈嗎啡
    及甲基安非他命陽性反應，始悉上情。
二、案經高雄市政府警察局鹽埕分局報請臺灣高雄地方法院檢察
    署檢察官偵查起訴，經被告為有罪之陳述後，本院裁定依簡
    式審判程序審理。
    理  由
一、按除被告所犯為死刑、無期徒刑、最輕本刑為3 年以上有期
    徒刑之罪或高等法院管轄第一審案件者外，於法院行準備程
    序進行中，被告先就被訴事實為有罪之陳述時，審判長得告
    知被告簡式審判程序之旨，並聽取當事人、代理人、辯護人
    及輔佐人之意見後，裁定進行簡式審判程序；且受命法官行
    準備程序，與法院或審判長有同一之權限；又簡式審判程序
    之證據調查，不受刑事訴訟法第159 條第1 項、第161 條之
    2 、第161 條之3 、第163 條之1 及第164 條至第170 條規
    定之限制，刑事訴訟法第273 條之1 第1 項、第279 條第2
    項前段、第273 條之2 分別定有明文。被告乙○○所為係犯
    死刑、無期徒刑、最輕本刑為3 年以上有期徒刑以外之罪，
    其於準備程序中就被訴事實為有罪之陳述，經受命法官告知
    簡式審判程序之旨，並聽取公訴人、被告之意見後，本院合
    議庭認為適宜由受命法官獨任進行簡式審判程序，依刑事訴
    訟法第273 條之1 第1 項規定，裁定由受命法官獨任進行審
    判程序，合先敘明。
二、上揭事實，業據被告於警詢、偵查及本院審理時供承不諱，
    且被告於95年9 月22日12時30分許，為警查獲後所採集之尿
    液，經送檢驗之結果，呈嗎啡及甲基安非他命陽性反應，有
    高雄市立凱旋醫院95年9 月29日A00000000 號濫用藥物尿液
    檢驗報告及毒品尿液編號姓名對照表各1 紙附卷可稽，而扣
    案之菸草1 包經送檢驗結果，含第一級毒品海洛因成分（淨
    重0.39公克，空包裝重0.35公克），亦有法務部調查局95年
    10月20日調科壹字第09523025540 號鑑定書1 紙在卷可稽，
    此外，復有玻璃吸食器3 支扣案可佐。又被告於警詢中所供
    述之施用毒品時間為95年9 月22日上午9 時許，尚未逾公訴
    意旨所起訴之施用時間範圍，是被告之任意性自白核與事實
    相符，應堪採信。本案事證明確，被告上開施用毒品犯行，
    堪以認定。
三、按觀察、勒戒或強制戒治執行完畢釋放後，5 年內再犯毒品
    危害防制條例第10條施用毒品之罪者，應依法追訴，毒品危
    害防制條例第23條第2 項定有明文。本件被告於89年間因施
    用毒品案件，經本院以89年度毒聲字第3731號裁定送觀察勒
    戒後，認無繼續施用毒品之傾向，由台灣高雄地方法院檢察
    署檢察官於89年5 月23日以89年度毒偵字第3004號為不起訴
    處分確定；復因施用第一、二級毒品案件，經本院以89年度
    毒聲字第8883號裁定送觀察勒戒後，認有繼續施用毒品傾向
    ，經同署檢察官起訴並聲請強制戒治，由本院以89年度毒聲
    字第9582號裁定令入戒治處所施以強制戒治，嗣經停止戒治
    ，所餘期間付保護管束，90年12月6 日期滿未經撤銷強制戒
    治；又因施用毒品案件，經同署檢察官起訴並聲請強制戒治
    ，經本院以91年度毒聲字第580 號裁定令入戒治處所施以強
    制戒治，嗣經停止戒治，所餘期間付保護管束，於92年4 月
    12 日 期滿未經撤銷而視為已執行完畢乙節，此有臺灣高雄
    地方法院檢察署刑案資料查註紀錄表、全國施用毒品案件紀
    錄表及臺灣高等法院被告前案紀錄表等件在卷可參，是被告
    於送強制戒治執行完畢釋放後，5 年內再犯本件施用毒品罪
    行，依前開法條之規定，應依法追訴，本院就被告本件施用
    毒品犯行，自得依法論罪科刑。
四、核被告所為施用第一級毒品海洛因及第二級毒品甲基安非他
    命之行為，係犯毒品危害防制條例第10條第1 項之施用第一
    級毒品海洛因罪及同條第2 項之施用第二級毒品甲基安非他
    命罪。其持有第一級毒品海洛因及第二級毒品甲基安非他命
    之低度行為，分別為施用第一級毒品海洛因及第二級毒品甲
    基安非他命之高度行為所吸收，不另論罪。又被告所犯施用
    第一級毒品海洛因及第二級毒品甲基安非他命之犯行，犯意
    各別，罪名有異，構成要件不同，應予分論併罰。再被告前
    因施用毒品案件，經本院以91年度易字第2589號判處有期徒
    刑10月確定；復因施用毒品案件，經本院以93年度訴字第88
    2 號判處有期徒刑1 年確定，上開2 案接續執行，於94年8
    月19日假釋出監，於同年9 月20日縮刑期滿未經撤銷假釋而
    視為已執行完畢論，有臺灣高等法院被告前案紀錄表1 份可
    按，其於上開應執行之有期徒刑執行完畢後5 年以內，故意
    再犯本件有期徒刑以上刑之罪，為累犯，各應依刑法第47條
    之規定加重其刑。爰審酌被告經觀察、勒戒及強制戒治後，
    仍未能戒絕其毒癮而仍多次違犯施用毒品罪，足證前開保安
    處分措施及處刑均已難矯治其惡性，惟念其於犯罪後坦承犯
    行及所犯為自戕行為等一切情狀，分別量處如主文所示之刑
    ，並定其應執行之刑，以資懲儆。
五、末按，本件扣案之菸草1 包，經送驗結果，含第一級毒品海
    洛因成分，業如前述，其菸草本身及該包裝顯留有該毒品之
    殘渣，衡情與其上殘留之毒品已難以分析剝離，當應整體視
    為毒品，不問屬於犯人與否，應依毒品危害防制條例第18條
    第1 項前段之規定，宣告沒收銷燬之；扣案之玻璃吸食器3
    支，經送檢驗結果，並無毒品反應，有高雄醫學大學附設中
    和紀念醫院報告編號0000-000、0000-000、0000-000號檢驗
    報告3 份在卷可佐，而被告供承該玻璃吸食器為其所有，預
    備供施用第二級毒品甲基安非他命使用之物，另扣案糖粉4
    包，被告供承係為供其摻入海洛因中減低海洛因純度吸食之
    用，是上開物品顯均供被告預備犯罪之用，爰均依刑法第38
    條第1 項第2 款規定，併予宣告沒收。至白粉1 包，經送檢
    驗並無毒品反應，有法務部調查局95年10月20日調科壹字第
    09523025540 號鑑定書1 紙在卷可稽；扣案空夾鏈袋1 袋，
    為被告分裝其母親日常服用之藥物使用；LG銀色手機1支 及
    0000000000號SIM 卡1 枚，為被告日常聯絡使用；電子磅秤
    ，被告則否認為其所有，於此均無證據證明上開物品與被告
    本件施用毒品犯行有何相關，爰均不予宣告沒收。
據上論斷，應依刑事訴訟法第273 條之1 第1 項、第299 條第1
項前段，毒品危害防制條例第10條第1 項、第2 項、第18條第1
項，刑法第11條、第47條、第51條第5 款、第38條第1 項第2 款
，判決如主文。
本案經檢察官甲○○到庭執行職務。
中　　華　　民　　國　　96　　年　　1　　月　   22　　日
                  刑事第十六庭  法　官  郭宜芳
以上正本證明與原本無異。
如不服本判決，應於判決送達後10日內，向本院提出上訴狀。
中　　華　　民　　國　　95　　年　　1　　月　 　22 　日
                                書記官  陳素徵
附錄本判決論罪法條全文：
毒品危害防制條例第10條：
施用第一級毒品者，處6月以上5年以下有期徒刑。
施用第二級毒品者，處3年以下有期徒刑。
